【裁判字號】    97,訴,4547
【裁判日期】    970808
【裁判案由】    給付貨款
【裁判全文】
臺灣臺北地方法院民事判決              97年度訴字第4547號
原      告  慕客館文化事業有限公司
法定代理人  乙○○
訴訟代理人  許智婷律師
被      告  即客雜誌有限公司
法定代理人  甲○○
上列當事人間給付貨款事件，本院於民國九十七年七月二十五日
言詞辯論終結，判決如下：
    主  文
被告應給付原告新台幣陸拾伍萬參仟陸佰柒拾伍元，及自民國九
十七年一月十日起至清償日止，按年息百分之五計算之利息。
訴訟費用由被告負擔。
    事實及理由
一、原告主張：被告即客雜誌有限公司（下稱即客公司）於民國
    96年3月1日邀同訴外人李鴻志為連帶保證人，與原告慕客館
    文化事業有限公司（下稱慕客館公司）簽訂合約書，約定由
    原告慕客館公司供應進口日文書刊雜誌予被告即客公司銷售
    ，兩造每月之交易額，被告即客公司應於次月25日前開立該
    月30日到期之支票支付原告慕客館公司貨款。詎料被告即客
    公司未依約給付款項，原告於96年9月起為催討系爭貨款，
    不斷致電被告即客公司與其連帶保證人李鴻志商討還款事宜
    ，經被告清償新台幣（下同）44,463元，尚積欠653, 675元
    未為清償，迭經催討，均未獲置理，爰依契約關係求命判決
    被告給付上開貨款等語。並聲明：被告應給付原告653,675
    元及自97年1月10日起至清償日止，按年息5%計算之利息。
二、被告則以：系爭合約書上之印章係訴外人李鴻志所盜蓋，其
    上被告法定代理人之簽名，亦非法定代理人甲○○所親簽，
    兩造間並無買賣關係。聲明：原告之訴駁回。
三、兩造不爭執之事實：系爭合約書上被告即客公司及其法定代
    理人之印章與被告公司變更登記表之印章相符。
四、得心證之理由：
  (一)兩造間是否有買賣關係存在？系爭合約書是否為真正？
    私文書上之蓋章，當事人承認其為真正，僅否認係其本人或
    代理人所蓋印時，因私人之印章，由本人自己使用為常態，
    被人盜用為變態，按諸舉證責任分配之原則，自應由主張印
    章被盜用之當事人負舉證之責任（最高法院73年度台上字第
    2382號判決意旨參照）。本件被告先否認系爭合約書上「即
    客雜誌有限公司」及其法定代理人「甲○○」之印文為真正
    ，辯稱係訴外人李志鴻所偽刻，經本院提示被告公司變更登
    記表之印文後，被告辯稱二者印文相同，但合約書上印文及
    「甲○○」簽名係李志鴻盜用等語；系爭合約書上印文既與
    被告公司變更登記表之印文相符，堪信系爭合約書上印文為
    真正，揆諸前開說明，自應由被告合約書上印文為無權使用
    之人所盜蓋乙節負舉證責任，被告就系爭合約書是訴外人李
    鴻志盜用印章所為並未能舉證以實其說，其抗辯自不足採，
    是系爭合約書自成立生效，兩造均應受其拘束。
  (二)被告就原告所舉交易明細列表、應收帳款彙總表、銷貨單（
    見支付命令卷原聲證二至四），均不否認，堪信原告主張之
    事實為真實，則原告請求被告給付貨款，自屬有據。
  (三)按給付無確定期限者，債務人於債權人得請求給付時，經其
    催告而未為給付，自受催告時起，負遲延責任。其經債權人
    起訴而送達訴狀，或依督促程序送達支付命令，或為其他相
    類之行為者，與催告有同一之效力。遲延之債務，以支付金
    錢為標的者，債權人得請求依法定利率計算之遲延利息。應
    付利息之債務，其利率未經約定，亦無法律可據者，週年利
    率為5％。民法第229條第2項、第233條第1項前段、第203條
    分別定有明文。本件原告所請求之給付既無確定期限、又係
    以支付金錢為標的、復未約定利率，則其併請求自97年1月
    10日起，至清償日止，按年利率5％計算之利息，被告亦不
    爭執，亦應予准許。
五、從而，原告依買賣之法律關係請求被告給付653,675元，及
    自97年1月10日起至清償日止，按年息5%計算之利息，為有
    理由，應予准許。
六、本件事證業已明確，兩造其餘攻擊、防禦方法及其他事證與
    主張，核對本件判斷不生影響，爰不一一論述，併此敘明。
七、結論：原告之訴為有理由，依民事訴訟法第78條，判決如主
    文。
中    華    民    國    97    年    8     月    8     日
                  民事第五庭    法  官  林妙黛
以上正本係照原本作成
如對本判決上訴，須於判決送達後20日內向本院提出上訴狀
中    華    民    國    97    年    8     月    8     日
                                書記官  陳怡君


司法院資訊處製作；財團法人民間司法改革基金會備份。
